【裁判字號】    99,訴,203
【裁判日期】    990514
【裁判案由】    毒品危害防制條例
【裁判全文】
臺灣基隆地方法院刑事判決               99年度訴字第203號
公  訴  人  臺灣基隆地方法院檢察署檢察官
被      告  甲○○
上列被告因毒品危害防制條例案件，經檢察官提起公訴（99年度
毒偵字第380 號），被告於準備程序進行中，就被訴事實為有罪
之陳述，經本院合議庭裁定由受命法官獨任進行簡式審判程序，
判決如下：
    主  文
甲○○施用第一級毒品，累犯，處有期徒刑玖月，扣案之注射針
筒壹支沒收之。
    犯罪事實
一、甲○○前因施用毒品案件，先後經2 次觀察勒戒後，均因認
    無繼續施用毒品之傾向，分別於民國89年1月14日、90年2月
    13日釋放出所，並由臺灣基隆地方檢察署檢察官以88年度毒
    偵字第1060號、89毒偵字第67號為不起訴處分確定；復因三
    犯施用第一級、第二級毒品案件，經裁定令入戒治處所施以
    強制戒治，於91年5 月17日戒治期滿執行完畢，同時由上開
    地檢署檢察官以89年度毒偵緝字第404 號提起公訴，由本院
    於90年2 月23日，以90年度訴字第52號判決判處應執行有期
    徒刑10月確定；其後，復因施用第一級毒品案件，由本院於
    91年4 月19日，以91年度訴字第167 號判決判處有期徒刑7
    月確定，前開二案接續執行，於92年3 月20日假釋出監，所
    餘刑期並付保護管束（殘刑為6 月12日）。再因施用毒品案
    件，由本院於92年11月25日，以92年度訴字第348 號判決判
    處有期徒刑10月確定（下稱：甲罪）；另因公共危險等案件
    ，由本院於92年12月26日，以92年度交訴字第21號判決判處
    有期徒刑7 月、3 月、3 月確定（下稱：乙罪），甲、乙二
    罪嗣經裁定應執行有期徒刑1 年10月，並與撤銷假釋所餘殘
    刑接續執行，於95年10月2 日執行完畢（構成累犯）。復因
    施用毒品案件，經本院於95年8 月11日，以95年度訴字第27
    2 號判決判處有期徒刑1 年確定（下稱：丙罪）；因搶奪等
    案件，經本院於96年4 月4 日，以96年度訴字第157 號判決
    判處應執行有期徒刑3 年6 月確定（下稱：丁罪）；因施用
    毒品案件，由本院於96年2 月27日，以96年度訴字第82號判
    決判處有期徒刑1 年2 月確定（下稱：戊罪）。嗣因中華民
    國九十六年罪犯減刑條例之公布施行，丙罪嗣經裁定減刑為
    有期徒刑6 月，丁戊2 罪裁定減刑後合併定應執行刑為有期
    徒刑2 年4 月並與丙罪接續執行，於98年8 月14日縮刑期滿
    執行完畢（構成累犯）。
二、詎甲○○仍未戒除毒癮，基於施用第一級毒品海洛因及第二
    級毒品甲基安非他命之犯意，於99年1月20日晚間9時許，在
    基隆市○○區○○路1 段「老大公廟」廁所內，將第一級海
    洛因及第二級甲基安非他命（起訴書誤載為安非他命）混合
    加水稀釋倒入注射針筒併注射手臂血管之方式，同時施用第
    一級毒品海洛因及第二級毒品甲基安非他命1 次。嗣因另涉
    妨害公務案件，甲○○於該案現場遺留注射針筒1 支，並於
    同月22日12時許於警局自行說明案情，且同意為警採尿送驗
    後，鑑驗結果呈現毒品嗎啡及甲基安非他命之陽性反應，而
    悉上情。
三、案經基隆市警察局第一分局報告臺灣基隆地方法院檢察署檢
    察官偵查起訴。
    理  由
一、本件被告所犯者非為死刑、無期徒刑、最輕本刑為3 年以上
    有期徒刑之罪或高等法院管轄第一審案件，其於準備程序進
    行中，先就被訴事實為有罪之陳述，經告知其簡式審判程序
    之旨，並聽取公訴人及被告之意見後，本院依刑事訴訟法第
    273 條之1 第1 項之規定，裁定由受命法官獨任進行簡式審
    判程序，且依同法第273 條之2 規定，簡式審判程序之證據
    調查，不受第159 條第1 項、第161 條之2 、第161 條之3
    、第163 條之1 及第164 條至第170 條規定之限制，合先敘
    明。
二、前揭犯罪事實，業據被告於本院準備程序及審理時坦承不諱
    ，又經被告同意，為警查獲後所採集之尿液經送驗後，呈安
    非他命、甲基安非他命、可待因、嗎啡之陽性反應，此有基
    隆市警察局第一分局偵辦毒品案件尿液檢體對照表（尿液檢
    體編號：023）及台灣尖端先進生技醫藥股份有限公司99年2
    月8 日濫用藥物檢驗報告各乙份附卷可稽，且參之以酵素免
    疫分析或薄層定性分析等方式為初步篩檢者，檢驗結果雖有
    相當程度偽陽性之可能，然以氣（液）相層析、質譜分析之
    儀器為交叉確認者，檢驗結果出現偽陽性之機率則極低，因
    而具有公信力，核足為對涉嫌人不利之認定，且有扣案之注
    射針筒1 支可佐，足認被告自白與犯罪事實相符，其犯罪事
    證明確，犯行洵堪認定，應依法論科。
三、查海洛因、甲基安非他命分係毒品危害防制條例第2條第2項
    第1款、第2款所定之第一級、第二級毒品。核被告所為係犯
    毒品危害防制條例第10條第1項、第2項之施用第一級、第二
    級毒品罪。被告持有第一級毒品海洛因及第二級毒品甲基安
    非他命之低度行為，應為施用第一級、第二級毒品之高度行
    為所吸收，不另論罪。被告將第一級毒品海洛因、第二級毒
    品甲基安非他命混合放入針筒內同時施用，係一行為觸犯上
    開2 罪名，為想像競合犯，應依刑法第55條規定，從較重之
    施用第一級毒品罪處斷。又被告有犯罪事實欄所示論罪科刑
    執行完畢情形，有臺灣高等法院被告前案紀錄表乙份附卷足
    憑，其於前案執行完畢後5 年內，故意再犯本件有期徒刑以
    上之罪，為累犯，依刑法第47條第1 項加重其刑。爰審酌被
    告曾有施用毒品之前科仍不知戒除，惟犯罪後坦承犯行，且
    所犯之施用毒品犯行乃戕害自己身心健康，並未危及他人等
    一切情狀，量處如主文所示之刑。
五、至注射針筒1 支，非專供施用毒品之器具，且屬被告所有，
    供本案犯罪之所用，此亦經被告供承明確，爰依刑法第38條
    第1項第2款、第3項規定，併予宣告沒收。
據上論斷，應依刑事訴訟法第273 條之1 第1 項、第299 條第1
項前段，毒品危害防制條例第10條第1 項、第2 項，刑法第11條
前段、第55條、第47條第1 項、第38條第1 項第2 款、第3 項，
判決如主文。
本案經檢察官乙○○到庭執行職務。
中    華    民    國    99    年    5     月    14    日
                  刑事第四庭法  官   周霙蘭
以上正本證明與原本無異。
如不服本判決應於收受送達後10日內向本院提出上訴書狀，並應
敘述具體理由；其未敘述上訴理由者，應於上訴期間屆滿後20日
內向本院補提理由書(均須按他造當事人之人數附繕本)「切勿逕
送上級法院」。
中    華    民    國    99    年    5     月    14    日
                            書記官   莊智凱
附錄論罪法條：
毒品危害防制條例第10條
施用第一級毒品者，處 6 月以上 5 年以下有期徒刑。
施用第二級毒品者，處 3 年以下有期徒刑。

司法院資訊處製作；財團法人民間司法改革基金會備份。
